臺灣雲林地方法院刑事判決　　　　　　　　　　　　　九十三年度訴字第六四三號
　　公　訴　人　臺灣雲林地方法院檢察署檢察官
　　被　　　告　甲○○
右列被告因毒品危害防制條例案件，經檢察官提起公訴（九十三年度毒偵字第七一六
、九二九號），被告於準備程序中就被訴事實為有罪之陳述，受命法官於聽取當事人
之意見後，本院合議庭裁定改由受命法官獨任以簡式審判程序審理，判決如左：
    主  文
甲○○連續施用第一級毒品，處有期徒刑捌月，扣案之第一級毒品海洛因壹包（淨重
零點壹捌公克，空包裝重零點貳壹公克）沒收銷燬之，扣案之注射針筒壹支沒收；又
連續施用第二級毒品，處有期徒刑陸月，扣案之第二級毒品安非他命壹包（淨重零點
貳柒零貳公克，驗餘淨重零點貳肆肆玖公克，含包裝袋壹個）沒收銷燬之。應執行有
期徒刑壹年貳月，扣案之第一級毒品海洛因壹包（淨重零點壹捌公克，空包裝重零點
貳壹公克）、第二級毒品安非他命壹包（淨重零點貳柒零貳公克，驗餘淨重零點貳肆
肆玖公克，含包裝袋壹個）均沒收銷燬之，扣案之注射針筒壹支沒收。
    事實及理由
壹、程序事項：
    被告甲○○所犯為死刑、無期徒刑、最輕本刑為三年以上有期徒刑之罪或高等法
    院管轄第一審案件以外之案件，而於本院準備程序進行中，被告就被訴事實為有
    罪之陳述，經法官告知簡式審判程序之旨，並聽取公訴人、被告之意見後，經本
    院合議庭裁定由受命法官獨任進行簡式審判程序，合先敘明。
貳、實體事項：
  一、構成犯罪事實：
      甲○○前因施用毒品案件，經觀察、勒戒後，認無繼續施用毒品之傾向，經臺
      灣雲林地方法院檢察署檢察官於民國九十三年三月三十一日，以九十三年度毒
      偵緝字第二０號不起訴處分確定。詎仍不知悔改，於觀察、勒戒執行完畢釋放
      後五年內復基於施用第一級毒品之概括犯意，自九十三年五月中旬某日起至同
      年六月二十三日止，在雲林縣斗六市、古坑鄉各地之不詳公共廁所內等處，以
      其所有之注射針筒將毒品海洛因摻入香菸內點燃，吸食其煙氣之方式，連續施
      用第一級毒品海洛因多次；另於觀察、勒戒執行完畢釋放後五年內又基於施用
      第二級毒品之概括犯意，自九十三年五月中旬某日起至同年六月二十三日止，
      在雲林縣斗六市、古坑鄉各地之不詳公共廁所內及某不詳友人處等處所，以將
      毒品安非他命置入玻璃吸食器（未扣案）內或鋁箔紙上燒烤，吸食其煙氣之方
      式，連續施用第二級毒品安非他命多次。嗣先於九十三年六月三日下午四時十
      分許，在雲林縣斗南鎮○○里○○路崙子溪附近，為警當場查獲，並扣得甲○
      ○所有之第一級毒品海洛因一包（淨重零點一八公克，空包裝重零點二一公克
      ）、第二級毒品安非他命一包（淨重零點二七零二公克）、供施用第一級毒品
      用之注射針筒一支，經甲○○同意採集其尿液送驗後，結果呈甲基安非他命及
      嗎啡陽性反應，而悉上情；後因另涉他案，於九十三年六月二十五日解送於臺
      灣雲林看守所執行羈押，經臺灣雲林看守所於同日經甲○○同意採集其尿液送
      驗後，結果仍呈嗎啡、安非他命及甲基安非他命陽性反應，始悉上情。
  二、認定犯罪事實所憑之證據及理由：
      (一)被告甲○○坦承有於右揭時、地施用第一級、第二級毒品之犯罪事實。
      (二)檢體採收紀錄表、詮昕科技股份有限公司濫用藥物尿液檢驗報告各一紙：證
        明被告於九十三年六月二十五日所採集之尿液送驗後，結果呈安非他命、甲
        基安非他命及嗎啡陽性反應（見臺灣雲林地方法院檢察署九十三年度毒偵字
        第九二九號卷第四、五頁）。
      (三)法務部調查局九十三年十月二十二日調科壹字第１６０００２４０５號鑑定
        通知書一紙：證明扣案白粉送驗後，確含有第一級第六項毒品海洛因成分，
        淨重零點一八公克，空包裝重零點二一公克（見臺灣雲林地方法院檢察署九
        十三年度毒偵字第七一六號卷第四四頁）。
      (四)國防部憲兵司令部刑事鑑識中心九十三年十月十一日（９３）宇鑑字第１３
        ３６５號鑑驗通知書一紙：證明扣案顆粒一小包送驗後，確含有甲基安非他
        命成分，淨重零點二七零二公克（見臺灣雲林地方法院檢察署九十三年度毒
        偵字第七一六號卷第四五頁）。
      (五)臺灣雲林地方法院檢察署檢察官九十三年度毒偵緝字第二○號不起訴處分書
        、臺灣雲林地方法院檢察署刑案資料查註紀錄表各一份：證明被告前因施用
        毒品案件，經觀察、勒戒後，由檢察官為不起訴處分確定（見臺灣雲林地方
        法院檢察署九十三年度毒偵字第七一六號卷第一八頁）。
      (六)第一級毒品海洛因（淨重零點一八公克，空包裝重零點二一公克）、第二級
        毒品安非他命（淨重零點二七零二公克）、注射針筒一支扣案。
      (七)綜上所述，足認被告自白與事實相符，應可採信，事證明確，被告犯行應堪
        認定。
  三、論罪科刑之理由：
      (一)查海洛因係一種藥效極短的鴉片類麻醉止痛劑，安非他命則係中樞神經興奮
        劑，且具有抑制食慾之作用，二種毒品性質及效用截然不同，是否能混合放
        入玻璃吸食器內或鋁箔紙上一起燒烤施用，不無疑問。雖被告於審理時辯稱
        ：「（檢察官問：安非他命是用何方式施用？）有玻璃球就用玻璃球，沒有
        時用鋁箔紙，都和第一級毒品一起施用」，「若有吸食，都二種毒品一起施
        用」，「海洛因是粉狀，我是用注射針筒裝水將海洛因用濕，再和安非他命
        一起燒烤吸食」，「用注射針筒裝水，將水注射到裝有海洛因袋子，攪拌後
        ，再將混合後的海洛因及水抽出注射到放在鋁箔紙上的安非他命內」云云，
        然被告於警詢、偵查及本院審理初期，均未提出此一辯解，且於警詢時已明
        確陳述「將海洛因摻水進注射器注入香菸後點燃吸食，安非他命放入燈泡內
        點燃吸食」等語，是被告事後翻異前詞，改以上情置辯，又未能提出其他事
        證供調查，足見其所辯顯係事後卸責之詞，圖為獲得較輕之罪刑而已，顯不
        足採。
      (二)又查海洛因，係毒品危害防制條例第二條第二項第一款所定之第一級毒品；
        安非他命，係毒品危害防制條例第二條第二項第二款所定之第二級毒品。是
        核被告甲○○所為，係犯毒品危害防制條例第十條第一項之施用第一級毒品
        、同條例第十條第二項之施用第二級毒品罪。被告施用第一級及第二級毒品
        前後持有第一級及第二級毒品之低度行為應分別為施用第一級及第二級毒品
        之高度行為所吸收，均不另論罪。被告先後多次施用第一級及第二級毒品之
        犯行，各均時間緊接，犯罪構成要件相同，顯係基於概括犯意反覆為之，均
        各為連續犯，均應依刑法第五十六條規定以一罪論，並加重其刑。被告所犯
        上開二罪罪名互異，犯意各別，應分論併罰。
      (三)爰審酌被告前有違反槍砲彈藥刀械管制條例、麻醉藥品管理條例、竊盜等前
        科，素行並非良好，又曾經送觀察、勒戒後，獲不起訴處分確定，竟再犯本
        件之罪，顯無悔改之意，及其犯罪之目的、手段、所生危害、犯罪後態度，
        並考量施用毒品者均有相當程度之成癮性及心理依賴性，其犯罪心態與一般
        刑事犯罪之本質並不相同等一切情狀，分別量處如主文所示之刑。
      (四)扣案之第一級毒品海洛因（淨重零點一八公克，空包裝重零點二一公克）、
        第二級毒品安非他命（淨重零點二七零二公克，驗餘淨重零點二四四九公克
        ，含包裝袋一個），應依毒品危害防制條例第十八條第一項前段規定，宣告
        沒收銷燬。扣案之注射針筒一支係供被告施用第一級毒品所用之物，且屬被
        告所有，業據被告供承在卷，應依刑法第三十八條第一項第二款規定，宣告
        沒收。
  四、適用之法律：
      (一)刑事訴訟法第二百七十三條之一第一項、第二百九十九條第一項前段。
      (二)毒品危害防制條例第十條第一項、第二項、第二十三條第二項、第十八條第
        一項前段。
      (三)刑法第十一條前段、第五十六條、第五十一條第五款、第三十八條第一項第
        二款。
本案經檢察官乙○○到庭執行職務。
中      華      民      國      九十三      年      十二    月    七    日
                                         臺灣雲林地方法院刑事第五庭
                                             法  官  廖  淑  華
右正本證明與原本無異。
如不服本判決，應於判決送達後十日內向本院提出上訴狀( 應附繕本 )。
                                             書記官  張  菀  純
中      華      民      國      九十三      年      十二    月    七    日
附錄法條：
毒品危害防制條例第十條
施用第一級毒品者，處六月以上五年以下有期徒刑。
施用第二級毒品者，處三年以下有期徒刑。
